臺灣板橋地方法院刑事判決　　　　　　　96年度訴字第2507號
公　訴　人　臺灣板橋地方法院檢察署檢察官
被　　　告　甲○○
上列被告因違反毒品危害防制條例案件，經檢察官提起公訴（96
年度毒偵字第3313號），被告於準備程序中對被訴之事實為有罪
陳述，本院合議庭裁定由受命法官獨任行簡式審判程序，並判決
如下：
    主    文
甲○○施用第一級毒品，處有期徒刑捌月；減為有期徒刑肆月，
如易科罰金，以新臺幣壹仟元折算壹日；又施用第二級毒品，處
有期徒刑肆月，如易科罰金，以新臺幣壹仟元折算壹日；減為有
期徒刑貳月，如易科罰金，以新臺幣壹仟元折算壹日；應執行有
期徒刑伍月，如易科罰金，以新臺幣壹仟元折算壹日。
    事    實
一、甲○○於民國93年間，因施用毒品案件，經本院以93年度毒
    聲字第1310號裁定送勒戒處所觀察、勒戒後，認無繼續施用
    毒品傾向，於93年10月7 日出所，並經臺灣板橋地方法院檢
    察署檢察官以93年度核退毒偵字第805 號為不起訴處分確定
    ；詎猶不知戒慎，仍於接受前開觀察、勒戒執行完畢後5 年
    以內，基於施用第一級毒品海洛因之犯意，於96年4 月18日
    某時許，在臺北縣板橋市○○路9 號201 室廁所內，以將海
    洛因摻入香煙內點燃後吸食煙氣之方式，施用海洛因1 次；
    復另行基於施用第二級毒品甲基安非他命之犯意，於96年4
    月18日下午某時許，在同前地點，以將甲基安非他命置於玻
    璃球內燒烤後吸食煙氣之方式，施用甲基安非他命1 次，嗣
    經警於96年4 月19日晚間10時50分許，在同前地點查獲，並
    扣得與其本件犯罪無關之海洛因1 包（淨重0.42公克）、安
    非他命7 包（淨重9 公克）、吸食器2 組、分裝杓2 支、小
    湯匙2 支、磅秤1 台、分裝袋178 個、不含法定毒品成分之
    不明粉末1 包（淨重0.32公克）；甲○○為警查獲後且同意
    接受採尿，其尿液檢體經警送鑑定後呈鴉片、甲基安非他命
    陽性反應。
二、案經臺北縣政府警察局三重分局報告臺灣板橋地方法院檢察
    署檢察官偵查後起訴。
    理  由
一、認定犯罪事實所憑之證據及理由：
(一)、訊據被告對其在上揭時、地施用第一級毒品海洛因、第二級
    毒品甲基安非他命之事實，於本院審理中自白不諱，而其為
    警查獲時，同意接受採尿，其尿液檢體經警送驗後，呈鴉片
    、甲基安非他命陽性反應乙節，亦有臺北縣政府警察局三重
    分局查獲毒品案件被移送者姓名、代碼對照表、臺灣檢驗科
    技股份有限公司於96年5月3日所出具之濫用藥物尿液檢驗報
    告等附於偵查卷足憑（見偵查卷第41、42頁），足徵被告前
    開自白應與事實相符，可以採信。
(二)、次按觀察、勒戒或強制戒治執行完畢釋放後，5 年內再犯施
    用第一、二級毒品之罪者，檢察官應依法追訴，毒品危害防
    制條例第23條第2 項定有明文。查被告有如事實欄所載觀察
    、勒戒執行紀錄等情，有臺灣高等法院被告前案紀錄表附卷
    足參，是其乃於觀察、勒戒執行完畢釋放後，5 年內再犯本
    件施用毒品罪，亦甚明確；綜上，本件事證已明，被告犯行
    堪以認定。
二、應適用之法律、科刑審酌事由及沒收物之處理：
(一)、核被告所為，係犯毒品危害防制條例第10條第1 項之施用第
    一級毒品罪、同條例第10條第2 項之施用第二級毒品罪。其
    施用前持有第一、二級毒品之低度行為，應各為其後之施用
    高度行為所吸收，均不另論罪。至其前開所犯2 罪，犯意各
    別、行為互殊，應與分論併罰。
(二)、茲審酌被告曾因施用毒品犯行受觀察勒戒，仍不知悛悔，復
    犯本件之罪，惟犯後坦承犯行，態度良好，並其犯罪之動機
    、目的等一切情狀，就其前開所犯2 罪，分別量處如主文所
    示之刑。又中華民國96年罪犯減刑條例業經立法院制定，並
    經總統於96年7 月4 日公布，自96年7 月16日起生效，被告
    本件犯罪時間均係在96年4 月24日前，均合於上開減刑條例
    第2條第1項第3款之規定，且均無同條例第3條所定不得減刑
    之情形，是併依上開減刑條例規定，就其前開所犯2 罪之宣
    告刑，各減其二分之一之刑期，並於減刑後，定其應執行之
    刑，並諭知如易科罰金之折算標準，以示儆懲。
(三)、至扣案之海洛因1 包（淨重0.42公克）、安非他命7 包（淨
    重9 公克）、吸食器2 組、分裝杓2 支、小湯匙2 支、磅秤
    1 台、分裝袋178 個、不明粉末1 包（淨重0.32公克）等物
    ，被告業已供稱乃呂旻璋所有，而非其所有且與其本件施用
    第一、二級毒品犯行無關，而被告為警查獲時，確尚有呂旻
    璋在場，呂旻璋並於前揭扣押物品目錄表之所有人/持有人/
    保管人欄位簽名乙節，有臺北縣政府警察局三重分局扣押物
    品目錄表在卷可參，堪認被告前開所述尚屬有據，可以採信
    ；此外，尚查無其他證據足認前開扣案物確為被告所有，或
    與其本件施用第一、二級毒品犯行有關，是就此等扣案物爰
    不於本案併予宣告沒收或銷燬，附此敘明。
三、退併案部分：
    臺灣板橋地方法院檢察署檢察官96年度毒偵字第5160號移送
    併辦意旨略以：被告於96年7 月7 日為警採尿時回溯26小時
    、96小時內某時，在不詳處所，分別施用第一級毒品海洛因
    、第二級毒品安非他命，而於96年7 月6 日晚間11時45分，
    在臺北縣三重市○○○路6 號8 樓「名流旅社」866 號房內
    ，為警臨檢查獲，因認被告涉有毒品危害防制條例第10條第
    1 項、第2 項之施用第一、二級毒品罪嫌，且與被告所犯如
    事實欄所述施用第一、二級毒品犯行，各有包括一罪之集合
    犯關係，而與本案間均為法律上同一案件，故移請本院併案
    審理等語。惟查，集合犯必以行為人係在密接之時間內，基
    於單一行為決意並為相同、反覆之犯行實施始足當之，茲依
    檢察官併案意旨所述被告施用海洛因及安非他命時間，與本
    案論罪科刑部分之犯罪時間，二者相隔已達近3 月之久，顯
    乏時間密切之關係可言，是被告於96年7 月7 日為警採尿前
    回溯26小時、96小時內某時許，縱有施用第一、二級毒品之
    情形，亦應屬彼另行起意所致，即與其本案施用第一、二級
    毒品情節間，均非本於集合犯之主觀犯意而為，應可認定。
    從而，移送併案審理部分與本案前揭判決有罪部分，實難認
    有何集合犯之包括一罪關係可言，本院就此併案部分自無從
    併予審理，爰退由檢察官另為妥適之處理，附此敘明。
據上論斷，應依刑事訴訟法第273 條之1 第1 項、299 條第1 項
前段，毒品危害防制條例第10條第1 項、第2 項，刑法第11條前
段、第41條第1 項前段、第51條第5 款，中華民國96年罪犯減刑
條例第2 條第1 項第3 款、第7 條，判決如主文。
本案經檢察官郭季青到庭執行職務。
中　　華　　民　　國　　96　　年　　9 　　月　　17　　日
　　　　　　　　　刑事第十九庭法  官  陳明偉
以上正本證明與原本無異
如不服本判決應於送達後10日內附理由向本院提出上訴狀
                              書記官  強梅芳
中　　華　　民　　國　　96　　年　　9 　　月　　17　　日
附錄本案論罪科刑法條全文：
毒品危害防制條例第10條
施用第一級毒品者，處六月以上五年以下有期徒刑。
施用第二級毒品者，處三年以下有期徒刑。
